【裁判字號】    89,易,1934
【裁判日期】    900309
【裁判案由】    傷害
【裁判全文】
臺灣臺中地方法院刑事判決                        八十九年度易字第一九三四號
    公  訴  人  臺灣臺中地方法院檢察署檢察官
    被      告  乙○○
    被      告  甲○○
右列被告等因傷害案件，經檢察官提起公訴（八十八年度偵字第一九三０五號），本
院判決如左：
    主  文
甲○○傷害人之身體，處有期徒刑參月，如易科罰金，以參佰元折算壹日。
乙○○無罪。
    事  實
一、甲○○係綽號「紅毛」之鄧貴梅於臺中縣東勢鎮○○路八十八號開設「紅毛黑白
    切」麵攤僱用之員工，而於民國（以下同）八十八年四月二十三日下午十一時許
    ，丙○○○至該麵攤消費後，適見其夫乙○○與甲○○由該麵攤店面內房間先後
    走出，丙○○○疑其二人有婚外情存在，而與甲○○理論，二人進而發生爭執，
    甲○○竟基於傷害之犯意，動手毆打丙○○○，致丙○○○受有觝骨骨折、全身
    多處擦傷之傷害。
二、案經被害人丙○○○訴請臺灣臺中地方法院檢察署檢察官偵查起訴。
    理  由
甲、有罪部分：
一、訊據被告甲○○固直承其有於右揭時地因告訴人丙○○○懷疑其與告訴人之夫即
    被告乙○○有婚外情，雙方進而發生爭執之情事，惟矢口否認有何傷害告訴人之
    犯行，辯稱：當時我從店裡洗碗出來，手上拿著碗盤，丙○○○見到我就拉我頭
    髮，後來我們二人扭在一起，並未出手毆打丙○○○等云云；惟查：右揭事實已
    據告訴人分別於偵查及本院審理中指訴甚詳，並有驗傷診斷書一紙在卷可據，且
    被告甲○○於偵查中亦不諱言有與告訴人發生互毆之情（見八十八年五月十日下
    午五時二十分偵查卷），於本院審理中亦自承於告訴人出手對其毆打時，其有還
    手等語，顯見被告甲○○確有出手毆打告訴人甚明，是被告甲○○所辯稱並未出
    手毆打告訴人等云云，為事後卸責之詞，不足以採信；事證明確，被告甲○○犯
    行，堪以認定。
二、核被告甲○○所為，係犯刑法第二百七十七條第一項之傷害罪；爰審酌被告甲○○於犯後猶矯飾其過，態度欠佳，未見悔意，惟念其年輕識淺，本次犯行所生危
    害尚非重大等一切情狀，量處如主文所示之刑，並依新修正刑法第四十一條第一
    項前段規定諭知易科罰金之折算標準（按刑法第四十一條原規定所犯最重本刑為
    三年以下有期徒刑以下之刑之罪，而受六個月以下有期徒刑或拘役之宣告者，得
    易科罰金，該法條業經立法院三讀通過修正為所犯最重本刑為五年以下有期徒刑
    以下之刑之罪，而受六個月以下有期徒刑或拘役之宣告者，得易科罰金，並經總
    統於九十年一月十日以華總一義字第九０００００三八００號公布，自九十年一
    月十二日起生效，本件被告所犯之罪，其最重本刑為三年以下有期徒刑之刑之罪
    ，經判處六個月以下有期徒刑或拘役者，均得易科罰金，不生新舊法何者有利於
    被告，惟法令既經變更自應適用裁判時之法律，附此敘明），以示懲儆。
乙、無罪部分：
一、公訴意旨略以：被告乙○○與被告甲○○基於傷害之犯意聯絡，於右揭時地共同
    出手毆打告訴人，並致告訴人受有右揭之傷害，因被告乙○○與被告甲○○共同
    犯有刑法第二百七十七條第一項之傷害罪嫌等云云。
二、按犯罪事實應依證據認定之，無證據不得推定其犯罪事實；又不能證明被告犯罪
    者，應諭知無罪之判決，刑事訴訟法第一百五十四條、第三百零一條第一項前段
    分別定有明文。次按認定不利於被告之事實，須依積極證據，茍積極證據不足為
    不利於被告事實之認定時，即應為有利於被告之認定，更不必有何有利之證據，
    最高法院三十年上字第八一六號判例可資參照。而公訴人認定被告乙○○與被告
    甲○○共同涉有刑法第二百七十七條第一項傷害罪行，無非係以告訴人於偵查中
    之指訴，並提出受有傷害之驗傷診斷書附卷為據；惟經訊據被告乙○○對於上揭
    事實堅決否認，辯稱：並未出手毆打告訴人，只有將告訴人從地面上拉起等語，
    核與證人鄧貴梅到庭結證證稱：其在臺中市○○鎮○○路八十八號經營「紅毛黑
    白切」麵攤，我綽號叫「紅毛」，八十八年四月四日晚上，告訴人一個人到店裡
    ，當時她已喝醉，我以前就知道她叫「貓熊」，我不知她是乙○○之太太」、「
    後來她見到店內員工甲○○提水筒出來，當時乙○○也剛好從廁所出來，告訴人
    就拿酒瓶作勢要打人，因當時店裡還有其他客人，我就把她拉到外面」等語，及
    證人柯順聰到庭具結證稱：「八十八年四月四日往上十一時許，有在臺中縣東勢
    鎮綽號「紅毛」的店內，剛好看到丙○○○從外入內喝酒，當日店內只有我一桌
    客人」、「甲○○從裡面出來，丙○○○看到就拿酒瓶要砸她，後來老闆娘叫她
    們不要吵了，但二人一直拉扯到店外，且互相拉頭髮，後來二人抱在一起倒在地
    上，乙○○才從店內出來拉開她們。」等語之情相符，被告乙○○所辯稱並未出
    手毆打告訴人等語自非無據，是告訴人指訴被告乙○○共同對其傷害等情云云，
    不足為被告乙○○不利之認定，難遽認被告乙○○有何共同傷害告訴人犯行；此
    外，復查無其他積極確切事證足認被告乙○○有何共同傷害告訴人之犯行，既不
    能證明被告乙○○犯罪，自應依法為其無罪判決之諭知。
據上論斷，應依刑事訴訟法第二百九十九條第一項前段，第三百零一條第一項，刑法
第二條第一項前段、第二百七十七條第一項、第四十一條第一項前段，罰金罰鍰提高
標準條例第一條前段、第二條，判決如主文。
中      華      民      國      九十      年      三      月      九    日
                                        法  官   梁   堯   銘
右正本證明與原本無異。
如不服本判決，應於送達後十日內向本院提出上訴狀（須附繕本），上訴於臺灣高等
法院臺中分院。
                                        書記官
中      華      民      國      九十      年      三      月      九    日
附錄論罪科刑法條
刑法第二百七十七條
傷害人之身體或健康者，處三年以下有期徒刑、拘役或一千元以下罰金。
犯前項之罪因而致人於死者，處無期徒或七年以上有期徒刑，致重傷者，處三年以上
十年以下有期徒刑。


司法院資訊處製作；財團法人民間司法改革基金會備份。
